【裁判字號】    97,小上,55
【裁判日期】    971231
【裁判案由】    損害賠償
【裁判全文】
臺灣桃園地方法院民事判決              97年度小上字第55號
上  訴  人  乙○○
被上訴人    甲○○
上列當事人間請求損害賠償事件，上訴人對於中華民國97年10
月16日本院桃園簡易庭97年度桃小字第1955號第一審判決提起上
訴，本院裁定如下：
    主  文
上訴駁回。
第二審訴訟費用新臺幣壹仟伍佰元由上訴人負擔。
    理  由
一、按對於小額程序之第一審裁判之上訴或抗告，非以其違背法
    令為理由，不得為之；上訴狀內應記載上訴理由，表明(一)原
    判決所違背之法令及其具體內容，(二)依訴訟資料可認為原判
    決有違背法令之具體事實，民事訴訟法第436 條之24第2 項
    、第436 條之25分別定有明文。所謂判決有違背法令，乃指
    判決不適用法規或適用不當，為同法第468 條所明定，此亦
    為小額事件之上訴程序所準用（民事訴訟法第436 條之32第
    2 項參照）。而以判決有不適用法規或適用不當為上訴理由
    時，其上訴狀或理由書應有具體之指摘，並揭示該法規之條
    項或內容，若係成文法以外之法則，應揭示該法則之旨趣，
    倘為司法院解釋或最高法院之判例，則應揭示該判解之字號
    或其內容，如依民事訴訟法第469 條所列第1 款至第5 款理
    由提起上訴時（第6 款未準用，參照民事訴訟法第436 條之
    32第2 項規定），其上訴狀或理由書應揭示合於該條款之事
    實，上訴理由狀如未依此項方法表明者，即難認為已對原判
    決之違背法令有具體之揭示，其上訴自難認為合法，最高法
    院71年台上字第314 號判例可資參照。次按小額事件之上訴
    程序，不得以民事訴訟法第469 條第6 款之「判決不備理由
    或理由矛盾」為由，指摘原判決為違背法令，蓋小額訴訟程
    序之判決書得僅記載主文，而就當事人有爭執事項，僅於必
    要時得加記理由要領而已（民事訴訟法第436 條之18第1 項
    參照），是小額事件之上訴程序，自不得以「判決不備理由
    或理由矛盾」為由，指摘原判決為違背法令，此觀民事訴訟
    法第436 條之32第2 項僅有準用同法第468 條、第469 條第
    1 款至第5 款之規定，並無準用同法第469 條第6 款之規定
    ，亦可明瞭。
二、本件上訴人係對於小額訴訟之第一審判決提起上訴，核其上
    訴理由狀指陳：(一)上訴人駕車由路旁起駛跨越行人穿越道向
    左迴轉，此時上訴人之車速為何，被上訴人之車速為何，原
    審法院未查，即云「應係被告之車往前撞及原告系爭車輛所
    致」，顯有違誤，因上訴人當時係處於靜止狀態；(二)碰撞當
    時被上訴人部分一半車身已超過上訴人車頭，原審法院認非
    於前方視線之內，殊難謂有何預見及迴避之可能性，此係另
    一違誤，因當時被上訴人已有超速，如被上訴人車速緩慢，
    或注意車前狀況，則應即時煞車停止或緊急煞車而留有地面
    上明顯煞車痕；(三)台灣省桃園縣區車輛行車事故鑑定委員會
    之鑑定過程，僅記載鑑定結論，而欠缺推論過程，如僅因上
    訴人無照駕駛就推論上訴人有「未注意看清有無來往車輛，
    且未讓對向直行車先行為肇事原因」，此種鑑定過程於認事
    用法尚嫌草率。上訴人於事發前已在被上訴人車前等待迴轉
    ，被上訴人應注意車前已有一待迴轉車輛在前之狀況，並採
    取減速必要之安全措施，否則應有過失之嫌等語。然綜觀上
    開主張，並未具體指出原審判決有何不適用法規或適用不當
    之處，亦未揭示該法規之條項或內容，仍係就判決理由多所
    爭執，參諸前開說明，自不得謂已合法表明上訴理由，從而
    本件上訴，顯難認為合法，應予駁回。
三、依民事訴訟法第436 條之32第2 項、第444 條第1 項前段、
    第95條、第78條，裁定如主文。
中    華    民    國    97     年   12    月     31   日
                民事第二庭  審判長法  官  劉克聖
                                  法  官  張金柱
                                  法  官  王耀興
本件不得抗告。
以上正本係照原本作成。
中    華    民    國    97     年   12    月     31   日
                                  書記官  李宛儒


司法院資訊處製作；財團法人民間司法改革基金會備份。
